臺北高等行政法院裁定
111年度交上字第213號
上  訴  人  張凱維                                     
被 上訴 人  桃園市政府交通事件裁決處
代  表  人  張丞邦（處長）
上列當事人間交通裁決事件，上訴人對於中華民國111年5月11日
臺灣桃園地方法院110年度交字第512號行政訴訟判決，提起上訴
，本院裁定如下：
　　主  文
上訴駁回。
上訴審訴訟費用新臺幣750元由上訴人負擔。
　　理  由
一、依行政訴訟法第237條之9第2項準用第235條第2項及第236條
    之1規定，對於交通裁決事件的判決提起上訴，必須以判決
    違背法令為理由，否則不得為之，且應於上訴理由中表明原
    判決所違背的法令及其具體內容，或表明依訴訟資料可認為
    原判決有違背法令的具體事實。又依行政訴訟法第237條之9
    第2項準用第236條之2第3項、第243條第1項規定，交通裁決
    事件的判決有不適用法規或適用不當的情形，即屬判決違背
    法令。依此，交通裁決事件的上訴狀或理由書應表明原判決
    所違背的法令及其具體內容；若是成文法以外的法則，則應
    揭示該法則的旨趣；倘為司法院大法官解釋或憲法法庭判決
    ，則應揭示該解釋、判決的字號或內容。如以行政訴訟法第
    237條之9第2項準用第236條之2第3項、第243條第2項所列各
    款當然違背法令的事由時，上訴狀或理由書亦應揭示合於該
    條項各款的事實。如上訴狀或理由書未依前述方式表明上訴
    理由，就不能認為已對交通裁決事件判決有違背法令的具體
    指摘，其上訴屬不合法，應以裁定駁回。
二、上訴人於民國110年8月13日晚間7時6分許騎乘車牌號碼000-
    0000號普通重型機車，行經桃園市大園區中正東路一段與大
    竹南路口未依標誌為兩段式左轉，為警攔停舉發，並移送被
    上訴人處理。被上訴人認上訴人違反道路交通管理處罰條例
    第48條第1項第2款規定明確，依該條款及第63條第1項第1款
    規定，以110年10月6日桃交裁罰字第58-D2SA90536號裁決書
    裁處上訴人罰鍰新臺幣（下同）600元，並記違規點數1點（
    下稱原處分）。上訴人不服，提起行政訴訟，經臺灣桃園地
    方法院（下稱原審法院）110年度交字第512號行政訴訟判決
    駁回（下稱原判決）。上訴人仍不服，提起本件上訴。
三、上訴意旨：
　㈠不依標誌、標線、號誌指示的違規，並無能記點數1點的規定
    ，且上訴人沒有違反刑法等情，純屬員警惱羞成怒、自由心
    證所致。監視器畫面沒有拍到車牌，且畫面地點及時間皆可
    補登，無法證明違規事實。員警沿途追捕，已導致上訴人驚
    嚇，請查明有無執法過當。路口監視畫面只能用以偵辦刑事
    案件、釐清交通事故之用，不能舉發交通違規，員警沒有明
    確拍到上訴人違規。
　㈡聲明：⒈原判決廢棄。⒉原處分撤銷。
四、原判決已敘明被上訴人作成原處分裁處上訴人罰鍰600元，
    並記違規點數1點的法律依據；也已敘明勘驗（員警密錄器
    ）筆錄所示當場舉發時上訴人的穿著，與路口監視錄影畫面
    翻拍照片所示未依標誌兩段式左轉的駕駛人穿著相符，足以
    佐證目擊員警的說明，而可認定上訴人違章成立；以及依個
    人資料保護法第16條第2款、第4款及桃園市監視錄影系統設
    置管理自治條例第4條第1項規定，得以路口監視錄影翻拍照
    片作為認定上訴人違章的證據等理由。上訴人上訴意旨，無
    非是重述其於原審法院已主張而為原判決所不採的理由，再
    為爭執，難認已具體說明原判決有何不適用法規或適用法規
    不當的情形，並揭示該法規的條項或內容，或合於行政訴訟
    法第237條之9第2項準用第236條之2第3項、第243條第2項所
    列各款事由，難認對判決如何違背法令已有具體的指摘，依
    前開規定及說明，應認其上訴為不合法。
五、交通裁決事件的上訴，行政法院為訴訟費用的裁判時，應確
    定其費用額，行政訴訟法第237條之9第2項準用第237條之8
    第1項規定甚明。上訴人對交通裁決事件的上訴，既經駁回
    ，則上訴審訴訟費用新臺幣750元自應由上訴人負擔，一併
    確定如主文第2項所示。　
中　　華　　民　　國　　111 　年　　7 　　月　　20　　日
　　　　　　　　　　  臺北高等行政法院第四庭
　                      　      審判長法  官　高愈杰
　　                          　      法  官　李君豪
　　　                                法  官　楊坤樵 
上為正本係照原本作成。
不得抗告。
中　　華　　民　　國　　111 　年　　7 　　月　　20　　日
                                      書記官　高郁婷